【裁判字號】    99,訴,911
【裁判日期】    991221
【裁判案由】    違反毒品危害防制條例
【裁判全文】
臺灣嘉義地方法院刑事判決               99年度訴字第911號
公  訴  人  臺灣嘉義地方法院檢察署檢察官
被      告  鄭玉生
上列被告因違反毒品危害防制條例案件，經檢察官提起公訴（99
年度毒偵字第1654號），本院合議庭裁定由受命法官獨任進行簡
式審判程序而為判決如下：
    主  文
鄭玉生施用第一級毒品，累犯，處有期徒刑拾月。
    事  實
一、鄭玉生前於民國八十八年間因施用毒品案件，經本院裁定強
    制戒治，移付執行後，八十九年十二月二日執行完畢釋放，
    業據臺灣雲林地方法院檢察署九十年度戒毒偵字第四號不起
    訴處分確定。前開強制戒治執行完畢後五年內，復因施用毒
    品案件，經本院九十二年度訴字第二○七號判決判處有期徒
    刑七月確定，九十四年二月十日執行完畢。另於九十四年間
    因施用毒品案件，經臺灣雲林地方法院九十四年度訴字第七
    一六號判決判處有期徒刑九月確定，九十五年十一月八日執
    行完畢。九十六年間因施用毒品案件，經本院九十六年度訴
    字第六六四號判決判處有期徒刑八月確定；九十七年間因施
    用毒品案件，經本院九十七年度訴字第一二六號判決分別判
    處有期徒刑九月、五月確定；九十七年間因竊盜案件，經本
    院九十七年度朴簡字第一六八號判決判處有期徒刑四月確定
    ；前開有期徒刑九月、五月、四月嗣經定其應執行之刑為有
    期徒刑一年六月，並與前開有期徒刑八月接續執行，九十八
    年七月九日假釋付保護管束，九十九年一月十一日期滿未據
    撤銷，以已執行完畢論。詎仍不知悔改，基於施用毒品之犯
    意，於九十九年八月十六日晚上某時，在其嘉義縣東石鄉港
    口村蚶子寮三十二號住處內，以針筒注射方式，施用第一級
    毒品海洛因一次（人體代謝為嗎啡）。嗣於同月十七日中午
    十二時十五分許，經警採集尿液送驗，結果呈嗎啡陽性反應
    ，惟鄭玉生已用罄毒品並丟棄針筒。
二、案經嘉義縣警察局朴子分局報告臺灣嘉義地方法院檢察署檢
    察官偵查起訴。
    理  由
一、本件被告鄭玉生所涉犯者為毒品危害防制條例第十條第一項
    法定刑為「六月以上五年以下有期徒刑」之施用第一級毒品
    罪，非死刑、無期徒刑、最輕本刑為三年以上有期徒刑之罪
    或高等法院管轄第一審案件。本院行準備程序中，被告就被
    訴事實為有罪之陳述，經告知簡式審判程序之旨，並聽取檢
    察官及被告之意見後，本院爰依刑事訴訟法第二百七十三條
    之一第一項裁定由受命法官獨任進行簡式審判程序。因此，
    本件簡式審判程序之證據調查依刑事訴訟法第二百七十三條
    之二規定不受同法第一百五十九條第一項、第一百六十一條
    之二、第一百六十一條之三、第一百六十三條之一及第一百
    六十四條至第一百七十條規定之限制，此合先敘明之。
二、事實欄記載之犯罪事實，為被告於審理時坦承不諱（本院卷
    第三十二頁審判筆錄），核與其偵查中供述相符（偵查卷第
    二十二頁訊問筆錄）。被告尿液經警採集送驗，呈嗎啡陽性
    反應結果，有台灣檢驗科技股份有限公司濫用藥物檢驗報告
    、代號與真實姓名對照表在卷可查（警卷第八頁、第九頁）
    。是被告自白與事實相符，事證明確，其施用毒品犯行堪以
    認定。
三、按海洛因係毒品危害防制條例第二條第二項第一款所定之第
    一級毒品。核被告所為，係犯毒品危害防制條例第十條第一
    項之施用第一級毒品罪。被告前於八十八年間因施用毒品案
    件，經本院裁定強制戒治，移付執行後，八十九年十二月二
    日執行完畢釋放，業據臺灣雲林地方法院檢察署九十年度戒
    毒偵字第四號不起訴處分確定。前開強制戒治執行完畢後五
    年內，復因施用毒品案件，經本院九十二年度訴字第二○七
    號判決判處有期徒刑七月確定，九十四年二月十日執行完畢
    等情，有臺灣嘉義地方法院檢察署刑案資料查註紀錄表、臺
    灣高等法院被告前案紀錄表附卷可參（偵查卷第五頁至第十
    三頁，本院卷第三頁至第十四頁）。本件雖於強制戒治執行
    完畢五年後再犯，惟被告既於強制戒治執行完畢後五年內早
    已違犯施用毒品罪經法院科處刑罰確定，顯見施以觀察勒戒
    或強制戒治，無法收其果效，自無毒品危害防制條例第二十
    條所定「五年後再犯」付觀察勒戒之除刑化規定適用之餘地
    ，本件應依毒品危害防制條例第十條施用毒品犯罪處罰（最
    高法院九十五年度第七次刑事庭會議參照）。
四、被告持有第一級毒品之低度行為，應為施用第一級毒品之高
    度行為所吸收，不另論罪。另查，被告前於九十四年間因施
    用毒品案件，經臺灣雲林地方法院九十四年度訴字第七一六
    號判決判處有期徒刑九月確定，九十五年十一月八日執行完
    畢。九十六年間因施用毒品案件，經本院九十六年度訴字第
    六六四號判決判處有期徒刑八月確定；九十七年間因施用毒
    品案件，經本院九十七年度訴字第一二六號判決分別判處有
    期徒刑九月、五月確定；九十七年間因竊盜案件，經本院九
    十七年度朴簡字第一六八號判決判處有期徒刑四月確定；前
    開有期徒刑九月、五月、四月嗣經定其應執行之刑為有期徒
    刑一年六月，並與前開有期徒刑八月接續執行，九十八年七
    月九日假釋付保護管束，九十九年一月十一日期滿未據撤銷
    ，以已執行完畢論等情，有上述前案紀錄可循，其受有期徒
    刑之執行完畢，五年以內故意再犯本件有期徒刑以上之罪，
    為累犯，應依刑法第四十七條第一項加重其刑。
五、爰依被告之陳述（本院卷第三十三頁審判筆錄）及前開前案
    紀錄資料，審酌被告因身染毒癮施用毒品之犯罪動機及目的
    ；犯罪時未受明確之刺激；獨自一人以針筒注射第一級毒品
    之犯罪手段；未婚，無子女，父母健在，二兄三姐，與父親
    同住，母親現在安養院，現在從事鐵工之生活狀況；有毒品
    、竊盜等前科之品行；國中肄業之智識程度；本件係屬自戕
    行為，並無明顯被害人可言；施用毒品，無視國家查緝毒品
    之禁令，違反注意義務重大，對於國家社會具有潛在危險性
    ；犯罪後尚能坦承犯行之態度等一切情狀，判處如主文所示
    之刑。
據上論斷，應依刑事訴訟法第二百七十三條之一第一項、第二百
九十九條第一項前段，毒品危害防制條例第十條第一項，刑法第
十一條前段、第四十七條第一項，判決如主文。
本案經檢察官侯德人到庭執行職務。
中    華    民    國    99    年    12    月    21    日
                      刑事第一庭  法  官  張道周
以上正本證明與原本無異。
如不服本判決應於收受判決後10日內向本院提出上訴書狀，並應
敘述具體理由；其未敘述上訴理由者，應於上訴期間屆滿後20日
內向本院補提理由書（均須按他造當事人之人數附繕本）「切勿
逕送上級法院」。
中    華    民    國    99    年    12    月    21    日
                                  書記官  張菀純
附記本判決之論罪法條全文
毒品危害防制條例第十條第一項
施用第一級毒品者，處六月以上五年以下有期徒刑。

司法院資訊處製作；財團法人民間司法改革基金會備份。
